臺灣高等法院臺中分院刑事裁定　　　　　　　　　　九十一年度毒抗字第三五七號
　　抗　告　人
　　即　被　告　甲○○
右抗告人即被告因違反毒品危害防制條例案件，經檢察官聲請強制戒治，不服臺灣南
投地方法院中華民國九十一年四月九日裁定（九十一年度毒聲字第三六四號，聲請案
號：臺灣南投地方法院檢察署九十一年度聲戒字第九四號，九十年度毒偵字第八五九
、一三０三號），提起抗告，本院裁定如左：
    主      文
抗告駁回。
    理      由
一、按毒品危害防制條第二十三條第二項規定：依同條例第二十條第二項強制戒治期
    滿或交付保護管束期滿，由檢察官為不起訴處分後，五年內再犯第十條之罪者，
    不適用前項之規定；但應由檢察官聲請法院裁定令入戒治處所施以強制戒治。
二、原裁定略以：本件抗告人即被告甲○○前因施用毒品案件，經強制戒治期滿，由
    檢察官以八十九年度戒毒偵字第三六、三七號為不起訴處分在案。詎抗告人仍未
    戒除毒癮，又自九十年六月二日十一時三十分許回溯九十六小時內某時點，在不
    詳地點施用第一級毒品海洛因一次，及連續自九十年六月二日十一時三十分許回
    溯九十六小時內某時點起至九十年七月十七日十四時許回溯九十六小時內某時點
    止，在不詳處所，以不明方式施用第二級毒品安非他命多次，嗣於九十年六月二
    日十一時三十分許及九十年七月十七日十三時許為警先後查獲。訊據抗告人固坦
    承於九十年七月三日在家中吸食安非他命一次，惟矢口否認其他犯行，惟按人體
    代謝原理，施用毒品後經尿液排出之時間，依施用量之多寡、施用者之年齡、性
    別及代謝功能不同而有所差異，一般而言，施用者在施用毒品後四十八小時內所
    排泄之尿液，均有可能被檢出毒品經人體代謝後之物質，且若經常或大量施用，
    則毒品經代謝後之物質由尿液排出時間約可延長至九十六小時。查被告前後為警
    查獲時尿液經送驗結果，呈安非他命、嗎啡陽性反應及安非他命陽性反應，此有
    內政部警政署刑事警察局九十年七月十六日刑鑑字第九八一二五號鑑驗通知書及
    南投縣政府衛生局九十年八月十三日投衛局檢字第九○○一三七一七號尿液檢驗
    單附卷可稽，抗告人所辯，要屬事後卸責之辭，委無可採，此外復有不起訴處分
    書、刑案資料查註記錄表附卷可考，其於前開不起訴處分後五年內再犯毒品危害
    防制條例第十條之罪，原審法院依檢察官之聲請，引用同條例第二十三條第二項
    之規定，裁定令入戒治處所施以強制戒治，經核於法並無不合。抗告意旨徒以其
    未施用第一級毒品，前揭之尿液檢驗報告並非正確及其並無施用第一級毒品之前
    科為由指摘原裁定不當，核無理由，應予駁回。
三、據上論結，應依刑事訴訟法第四百十二條，裁定如主文。
中      華      民      國      九十一  年      五      月      三十一  日
                                臺灣高等法院臺中分院刑事第六庭
                                      審判長法  官  李  文  雄
                                            法  官　陳　嘉　雄
                                            法　官　邱　顯　祥
右正本證明與原本無異。
不得再抗告。
                                            書記官  陳  桂  芬
中      華      民      國      九十一  年      五      月      三十一  日
                                                                        Ａ
